【裁判字號】    98,易,2180
【裁判日期】    981006
【裁判案由】    竊盜
【裁判全文】
臺灣板橋地方法院刑事判決              98年度易字第2180號
公  訴  人  臺灣板橋地方法院檢察署檢察官
被      告  甲○○
上列被告因竊盜案件，經檢察官提起公訴（98年度偵字第20054
號），被告於本院準備程序進行中，就被訴犯罪事實為有罪之陳
述，本院告知簡式審判程序之旨，並聽取其與公訴人之意見後，
經本院裁定行簡式審判程序審理後，判決如下：
    主  文
甲○○竊盜，累犯，處有期徒刑肆月，如易科罰金，以新臺幣壹
仟元折算壹日。
    事  實
一、甲○○除有違反槍砲彈藥刀械管制條例、偽造文書、施用毒
    品及多次竊盜等前科外，另有如下所述之科刑記錄：
(一)、於民國95年間因詐欺案件，經臺灣基隆地方法院（下稱基隆
    地院）以95年度易字第538 號刑事判決處有期徒刑7 月確定
    ，嗣經基隆地院以96年度聲減字325 號刑事裁定減為有期徒
    刑3 月又15日，且得易科罰金確定，及因施用毒品案件，經
    臺灣士林地方法院（士林地院）以96年度訴字第765 號刑事
    判決處有期徒刑1 年，並經原判決減為有期徒刑6 月，且得
    易科罰金確定；嗣上開二罪經士林地院以97年度聲字第235
    號刑事裁定定應執行有期徒刑7 月又15日（起訴書誤載為「
    7 月16日」，茲予更正）確定，迨97年8 月28日因縮刑期滿
    執行完畢出監。
(二)、於98年間因竊盜案件，分別經本院以98年度簡字第3414號刑
    事簡易判決處有期徒刑4 月，且得易科罰金確定，及經臺灣
    臺北地方法院（臺北地院）以98年度簡字第2073號刑事簡易
    判決處有期徒刑6 月，且得易科罰金確定；嗣上開二罪經臺
    北地院以98年度聲字第1822號刑事裁定定應執行有期徒刑9
    月確定；以及經基隆地院以98年度易字第350 號刑事判決處
    有期徒刑2 月、2 月、2 月、2 月，並定應執行有期徒刑6
    月，且得易科罰金確定（上開罪行均尚未執行）。
二、詎其仍不知悔悟，竟基於意圖為自己不法所有之犯意，於98
    年7 月21日上午8 時28分許，以徒手打開屋主乙○○未上鎖
    紗窗門之方式，侵入乙○○位於臺北縣板橋市○○○街124
    巷9 弄15號1 樓住處（侵入住宅部分，未據告訴），徒手竊
    取屋內神像上金牌1 面（價值新台幣7,000 元），嗣於得手
    後欲離開之際，為屋主乙○○發現而攔阻並在屋內當場依現
    行犯將被告甲○○逮捕，且報警處理，並起出上開金牌1 面
    （業已發還乙○○），始查悉上情。
三、案經臺北縣政府警察局板橋分局移送臺灣板橋地方法院檢察
    署檢察官偵查起訴。
    理  由
壹、程序方面：本件被告甲○○所犯係死刑、無期徒刑、最輕本
    刑3 年以上有期徒刑以外之罪，其於準備程序就前揭被訴事
    實為有罪之陳述，經法官告知簡式審判程序之旨，並聽取其
    與公訴人之意見後，本院認無不得或不宜改依簡式審判程序
    進行之處，爰依刑事訴訟法第273 條之1 第1 項、第284 條
    之1 之規定，由本院裁定本件行簡式審判程序，合先敘明。
貳、實體方面：
一、上開事實，業據被告甲○○迭於警詢、偵訊及本院訊問時自
    白不諱，核與被害人乙○○於警詢時指訴之情節（詳見偵查
    卷第7 至8 頁）相符，並有臺北縣政府警察局板橋分局搜索
    扣押筆錄暨扣押物品目錄表1 份、贓物認領保管單、查獲之
    現場照片及現場照片合計6 張（詳見偵查卷第9 至12、16、
    17至18頁）在卷可稽。故被告前開自白核與事實相符，應堪
    予採信。是本案事證已臻明確，被告犯行洵堪認定，應予依
    法論科。
二、核被告所為，係犯刑法第320 條第1 項之竊盜罪。再查，被
    告有事實欄一(一)所示之科刑記錄在案，此有臺灣高等法院被
    告前案紀錄表1 份附卷可證，是其於受有期徒刑執行完畢後
    5 年內故意再犯有期徒刑以上之本罪，為累犯，應依刑法第
    47條第1 項之規定，加重其刑。爰審酌被告前有多次竊盜前
    科，此有上開紀錄表可參，是其素行非佳，且甫因竊盜案件
    執行完畢出監，卻再犯本件竊盜之犯行，顯不知悔悟，故態
    復萌，不思循正途賺取所需，其犯罪之動機、目的、手段實
    屬可議，及對被害人、社會治安所生危害，惟所竊得財物價
    值尚屬輕微，且業由被害人全部領回，以及其犯後坦承犯行
    ，態度尚可等一切情狀，量處如主文所示之刑，併予諭知易
    科罰金之折算標準，以資懲儆。
據上論斷，應依刑事訴訟法第273 條之1 第1 項、第299 條第1
項前段，刑法第320 條第1 項、第47條第1 項、第41條第1 項前
段，刑法施行法第1 條之1 ，判決如主文。
本案經檢察官黃致中到庭執行職務。
中    華    民    國    98    年    10    月    6     日
                  刑事第十四庭法  官  饒金鳳
以上正本證明與原本無異。
如不服本判決，應於判決送達後10日內，向本院提出上訴書狀，
且上訴書狀應敘述具體理由，而上訴書狀未敘述上訴理由者，應
於上訴期間（即自收受判決書之翌日起算10日）屆滿後20日內補
提理由書。
                              書記官  王春森
中    華    民    國    98    年    10    月    6     日
附錄本案論罪科刑之法律條文：
中華民國刑法第320 條：
意圖為自己或第三人不法之所有，而竊取他人之動產者，為竊盜
罪，處5 年以下有期徒刑、拘役或5 百元以下罰金。
意圖為自己或第三人不法之利益，而竊佔他人之不動產者，依前
項之規定處斷。
前二項之未遂犯罰之。


司法院資訊處製作；財團法人民間司法改革基金會備份。
